臺灣高等法院刑事判決　　　　　　　 100年度上易字第1191號
上　訴　人
即　被　告　胡連生
　　　　　　余添進
上列上訴人即被告等因竊盜案件，不服臺灣士林地方法院100 年
度審易字第386 號，中華民國100 年4 月8 日第一審判決（起訴
案號：臺灣士林地方法院檢察署99年度偵字第12746 號、第1534
5 號），提起上訴，本院判決如下：
    主  文
上訴駁回。
    理  由
一、按不服地方法院之第一審判決而上訴者，應向管轄第二審之
    高等法院為之。上訴書狀應敘述具體理由，上訴書狀未敘述
    上訴理由者，應於上訴期間屆滿後20日內補提理由書於原審
    法院，逾期未補提者，原審法院應定期間先命補正；第二審
    法院認為上訴書狀未敘述理由或上訴有第362 條前段之情形
    者，應以判決駁回之，但其情形可以補正而未經原審法院命
    其補正者，審判長應定期間先命補正，刑事訴訟法第361 條
    、第367 條，分別定有明文。所謂上訴書狀應敘述具體理由
    ，必係依據卷內既有訴訟資料或提出新事證，指摘或表明第
    一審判決有何採證認事、用法或量刑等足以影響判決本旨之
    不當或違法，而構成應予撤銷之具體事由，始克當之（例如
    ：依憑證據法則具體指出所採證據何以不具證據能力，或依
    憑卷證資料，明確指出所為證據證明力之判斷如何違背經驗
    、論理法則）；倘僅泛言原判決認定事實錯誤、違背法令、
    量刑失之過重或輕縱，而未依上揭意旨指出具體事由，或形
    式上雖已指出具體事由，然該事由縱使屬實，亦不足以認為
    原判決有何不當或違法者（例如：對不具有調查必要性之證
    據，法院未依聲請調查亦未說明理由，或援用證據不當，但
    除去該證據仍應為同一事實之認定），皆難謂係具體理由，
    俾與第二審上訴制度旨在請求第二審法院撤銷、變更第一審
    不當或違法之判決，以實現個案救濟之立法目的相契合，並
    節制濫行上訴（最高法院97年度臺上字第892 號判決參照）
    。是以上訴人之上訴書狀或補提之上訴理由書，雖有敘述上
    訴理由，惟並未具體敘述第一審判決有上述違法、不當情形
    ，即與未敘述具體理由無異，其所為上訴，即不符合上訴之
    法定要件。
二、經查，本件原判決以上訴人即被告胡連生、余添進於警詢時
    、偵查中、原審準備程序及審理時之自白（見偵字第 12746
    號卷第61至63頁、偵字第15345號卷第11至14頁、第202至20
    5頁、第244至247頁、第258至261頁、他字第4010 號卷第38
    頁，原審卷第55頁反面、第57頁反面）、被害人簡門榮於警
    詢時、偵查中及被害人蘇義信、施約合、賴銀財於警詢時之
    指述（見偵字第15345 號卷第23至25頁、第26至31頁、第36
    至38頁、第41至42頁、偵字第12746 號卷第60至61頁）、證
    人曾新發、潘吉祥、潘尚雯於警詢時及偵查中之證述（見偵
    字第15345 號卷第32至35頁、第258至261頁）、臺北縣政府
    （現改制為新北市政府，以下同）警察局民國99 年8月10日
    北縣警鑑字第0990127362號鑑驗書、勘查照片4 張、臺北縣
    政府警察局99年10月14日北縣警鑑字第0990166060號鑑驗書
    、被害人賴銀財及被告胡連生之勘查採證同意書、證物清單
    各1份、勘查照片4張、車牌號碼1737-DX 號自用小貨車於99
    年6月4日至同年5日之行車紀錄查詢表1份、99年6月5日受理
    蘇信義竊盜乙案現場犯嫌行竊動線照片及環和鐵工廠、行經
    路口監視器翻拍照片共30張、臺北縣政府警察局員警工作紀
    錄簿影本1 份及庭聖公司99年4月11日編號2及同年6月5日編
    號3之收購資料1份（見偵字第1534 5號卷第44至48頁、第50
    至56頁、第66至103頁、第106頁、第252至255頁）等為據，
    認定被告2人先後分別為：(一)於99年4月10日深夜某時許，由
    被告胡連生騎乘機車搭載被告余添進行經基隆市七堵區○○
    ○路73號附近時，見簡門榮所使用之車牌號碼F4-1492 號自
    用小貨車（車內有水平尺、鑽頭等工具）停放於該處，認有
    機可趁，共同基於意圖為自己不法所有之犯意聯絡，由被告
    胡連生在旁負責把風，被告余添進則持自備機車鑰匙1 支，
    以撬開車門及發動電門之方式，將該自用小貨車竊取得手，
    並與被告胡連生駕駛該自用小貨車逃逸離去，嗣於99 年4月
    11日凌晨某時許，被告余添進與被告胡連生駕駛上開自用小
    貨車，行經臺北縣汐止市（現改制為新北市汐止區，以下同
    ）姜子寮路20號之1 由蘇義信所經營之環和企業有限公司之
    鐵工廠（下稱環和鐵工廠）處時，見無人看管之際，共同基
    於意圖為自己不法所有之犯意聯絡，由被告胡連生在旁負責
    把風，被告余添進持鑰匙1 支，開啟鐵門入內，將三角錐製
    鐵原料430 公斤竊取得手，並放置在上開自用小貨車上，隨
    即載往臺北縣五股鄉（現改制為新北市五股區○○○路○ 段
    230 號庭聖有限公司（下稱庭聖公司），以每公斤新臺幣（
    下同）10.5元之價格，出售予該公司不知情之負責人潘吉祥
    （另由檢察官為不起訴處分），得款4千5百元後朋分花用，
    再將上開自用小貨車棄置在基隆市三坑火車站對面巷弄內。
    嗣因簡門榮發覺上開自用小貨車遭竊，報警處理，經警在該
    自用小貨車內採得煙蒂1 枚，並採集菸蒂上檢體送驗比對，
    發覺與被告胡連生之DNA-STR 型別相符後，通知被告胡連生
    到案說明，被告胡連生於應訊時坦承與被告余添進共同行竊
    前揭自用小貨車，並在其行竊上開三角錐製鐵原料之犯罪被
    發覺前，主動向員警自首該部分犯行並接受裁判。(二)另於99
    年6月5日凌晨某時許，被告胡連生騎乘機車搭載被告余添進
    行經新北市○○區○○路183 巷25號前時，見萊成企業有限
    公司所有、由施約合所使用之車牌號碼1737-DX 號自用小貨
    車（車內有車用衛星導航1臺、冷凍冷藏箱2 只及手推車2輛
    等物）停放於該處，認有機可趁，共同基於意圖為自己不法
    所有之犯意聯絡，由被告胡連生在旁把風，被告余添進則持
    機車鑰匙1 支以撬開車門及發動電門之方式，將該車輛竊取
    得手，並隨即與被告胡連生駕駛該自用小貨車，再前往上開
    環和鐵工廠，另共同基於意圖為自己不法所有之犯意聯絡，
    以不詳方式開啟該處鐵門後，徒手竊取三角錐製鐵原料500
    多公斤，並搬運至該自用小貨車上，嗣因警鈴大作，保全人
    員曾新發趕赴現場查看，被告胡連生、余添進見狀隨即駕車
    離去，但因未將該貨車後門關緊，致已竊得之三角錐製鐵原
    料約400公斤沿途散落，遂僅將剩餘之三角錐製鐵原料170公
    斤載往至庭聖公司，並以每公斤10.5 元之價格變賣，得款1
    千780 元後朋分花用，再將上開自用小貨車棄置在新北市○
    ○區○○街101 號附近。嗣被告胡連生於到案供出前開犯罪
    事實(一)案情後，在其行竊前揭自用小貨車及三角錐製鐵原料
    之犯罪被發覺前，主動向員警自首上開犯行並接受裁判。(三)
    又於99年6月20日晚間11時30 分許，由被告胡連生騎乘機車
    搭載被告余添進行經新北市汐止區○○○路392巷7號巷口時
    ，見賴銀財所經營之益泰紙業有限公司所有之車牌號碼CT-7
    783 號自用小貨車停放於該處，認有機可趁，共同基於意圖
    為自己不法所有之犯意聯絡，由被告胡連生在旁負責把風，
    被告余添進則持機車鑰匙1 支以撬開車門及發動電門之方式
    ，將該自用小貨車竊取得手，後將該自用小貨車棄置於新北
    市○○區○○路179 號前。嗣因賴銀財發覺上開自用小貨車
    遭竊，報警處理，經警在該自用小貨車內採得煙蒂1 枚，並
    採集菸蒂上檢體送驗比對，發覺與被告胡連生之DNA-STR 型
    別相符，而循線查獲上情，確有共同為上開5 次竊盜之犯行
    。並說明被告胡連生於為前開(一)之竊取三角錐製鐵原料犯行
    及(二)之竊取自用小貨車及竊取三角錐製鐵原料等竊盜犯行後
    ，在未被有偵查犯罪職權之公務員發覺前，主動向員警自首
    上開竊盜犯行，而接受裁判，有警詢筆錄3 份附卷可稽（見
    偵字第15345 號卷第10至19頁），被告胡連生對於未發覺之
    犯罪自首而接受裁判，各符合自首要件，就其所犯上開(一)之
    竊取三角錐製鐵原料犯行及(二)之竊取自用小貨車及竊取三角
    錐製鐵原料等竊盜犯行，各應依刑法第62條前段之規定，各
    減輕其刑。又依本院被告前案紀錄表，說明被告胡連生前因
    施用第一級及第二級毒品案件，經原審法院以95年度訴字第
    18 號判決各判處有期徒刑8月、6月，應執行有期徒刑1年確
    定；又因施用第一級及第二級毒品案件，經臺灣基隆地方法
    院以95年度訴字第662 號判決各判處有期徒刑9月、6月，應
    執行有期徒刑1年2 月確定，嗣經同院以96年度聲減字第882
    號裁定各減為有期徒刑4月15日、3月，應執行有期徒刑7 月
    確定，上開各罪接續執行，已於96年11月27日縮短刑期假釋
    出監，所餘刑期交付保護管束，保護管束已於97 年1月11日
    期滿，假釋未經撤銷，以已執行論。另被告余添進前因施用
    毒品案件，經原審法院以96年度易字第1303號判決判處有期
    徒刑7月，並經本院以96年度上易字第2467 號判決上訴駁回
    確定，已於97年10月23日縮刑期滿執行完畢，而認其等於有
    期徒刑執行完畢後5 年內，故意再犯本案有期徒刑之各罪，
    均為累犯，各應依刑法第47 條第1項之規定加重其刑，並就
    被告胡連生所犯上開(一)之竊取三角錐製鐵原料犯行及(二)之竊
    取自用小貨車及竊取三角錐製鐵原料等犯行，各依法先加後
    減之。再審酌被告2 人不思循正當途徑獲取財物，因貪圖不
    法利益而下手竊取他人財物，行竊犯行對被害人等財產法益
    已造成損害，並考量其等犯後均能坦承犯行，態度尚稱良好
    ，及其等犯罪之動機、目的、手段及竊得財物之價值，並其
    等生活狀況、智識程度等一切情狀，認公訴人建議求處被告
    胡連生、余添進上開各次竊盜犯行均為有期徒刑10月之刑度
    ，稍嫌過重，而各量處被告胡連生有期徒刑7 月、5月、5月
    、5月、7月，應執行有期徒刑1年9 月，各量處被告余添進7
    月、7月、7月、7月、7月，應執行有期徒刑2 年等情，均已
    詳敘其所憑證據、認定理由及量刑依據，從形式上觀察並無
    任何採證認事、用法或量刑之不當或違法。被告2 人收受判
    決後分別提起本件第二審上訴，被告胡連生上訴理由略以：
    其於犯後另案警詢時萌生悔意而自首其他犯行，經原審判處
    有期徒刑1年9月，反觀另一被告余添進並不符合自首要件，
    卻獲判有期徒刑2年，兩者僅差3月，其實難心服，請重新量
    刑云云；被告余添進上訴理由略謂：其在庭上坦承犯行，希
    望得到公平判決，兩人卻判決不一，在庭上承認犯案是事實
    ，故於庭上都說沒意見，未說出當時是被告胡連生叫其竊取
    車輛，其一切係聽從被告胡連生所為，如此判決，實難令人
    心服云云。惟查被告2人共犯上開5次竊盜罪之犯行事證明確
    ，業經原審詳敘其認定之理由，且各就被告2 人之累犯加重
    及被告胡連生之自首減輕事由，依法加減其刑。又按量刑係
    法院就繫屬個案犯罪之整體評價，為事實審法院得依職權自
    由裁量之事項，量刑判斷當否之準據，應就判決之整體觀察
    為綜合考量，苟已斟酌刑法第57條各款所列情狀，而未逾越
    法定刑度，如無偏執一端，致有明顯失出失入之恣意為之情
    形，上級審法院即不得單就量刑部分遽指為不當或違法。查
    原判決就如何量定被告2人宣告刑之理由，業已審酌刑法第5
    7 條各款情形，各量處如上開之刑並定其應執行刑，並未逾
    越職權，亦未違反比例原則，亦無其他失出或失入之違法或
    失當之處。被告2 人置原判決前開論述於不顧，任意指摘原
    審量刑不當，自非具體理由。被告2 人上訴意旨所述，均屬
    其個人主觀上對法院量刑之期盼，尚不足以影響原判決之本
    旨，其所執上訴理由，均顯非依據卷內既有訴訟資料或提出
    新事證，指摘或表明第一審判決有何採證認事、用法或量刑
    等足以影響判決本旨之不當或違法，而構成應予撤銷之具體
    事由。揆諸上開規定及說明，本件上訴均顯無具體理由而不
    合法定程式，均應予駁回，並不經言詞辯論為之。
三、據上論斷，應依刑事訴訟法第367 條前段、第372 條，判決
    如主文。
中    華    民    國    100    年    5    月    31    日
                  刑事第十九庭  審判長法  官  鄧振球
                                      法  官  張江澤
                                      法  官  潘翠雪
以上正本證明與原本無異。
不得上訴。
                                      書記官  朱家賢
中    華    民    國   100    年    6     月    2     日
附錄：本案論罪科刑法條全文
中華民國刑法第320條
意圖為自己或第三人不法之所有，而竊取他人之動產者，為竊盜
罪，處5 年以下有期徒刑、拘役或 5 百元以下罰金。
意圖為自己或第三人不法之利益，而竊佔他人之不動產者，依前
項之規定處斷。
前二項之未遂犯罰之。